臺灣臺中地方法院交通事件裁定　　　　 96年度交聲字第605號
原處分機關　交通部公路總局臺中區監理所臺中市監理站
異　議　人
即受處分人　甲○○
上列受處分人因違反道路交通管理處罰條例案件，對於交通部公
路總局臺中區監理所臺中市監理站民國九十六年六月十一日所為
之處分（裁監稽違字第裁六一─ＧＤ0000000號裁決書）
聲明異議，本院裁定如下：
    主    文
異議駁回。
    理    由
一、原處分機關交通部公路總局臺中區監理所臺中市監理站係以
    ：受處分人甲○○於民國九十六年一月十五日十九時許，駕
    駛車牌號碼ＶＰＦ─九四一號輕型機車，在臺中市○○路與
    三光一街口，因未領有駕駛執照駕駛機器腳踏車，為臺中市
    警察局第五分局北屯派出所員警當場舉發，並經該所依道路
    交通管理處罰條例第二十一條第一項第一款之規定，裁處受
    處分人罰鍰新臺幣（下同）六千元。
二、受處分人甲○○聲明異議意旨略以：伊於九十六年一月十五
    日十九時許，在臺中市○○路與三光一街口，確有無照駕駛
    及闖紅燈之違規，惟因當日伊被搶，故警察同情伊只開伊闖
    紅燈之紅單，警察是為了自己的業績回到第五分局後，才又
    開了無照駕駛的紅單，伊無拒簽無照駕駛之紅單云云。
三、汽車駕駛人未領有駕駛執照駕駛機器腳踏車，處新臺幣六千
    元以上一萬二千元以下罰鍰，並當場禁止其駕駛，道路交通
    管理處罰條例第二十一條第一項第一款定有明文；又當場舉
    發者，應填記駕駛人或行為人姓名、性別、出生年月日、地
    址、身分證統一編號及車主姓名、地址、車牌號碼、車輛種
    類。被查獲之駕駛人或行為人為受處分人時，應於填記通知
    單後將通知聯交付該駕駛人或行為人簽名或蓋章收受之；拒
    絕簽章者，仍應將通知聯交付該駕駛人或行為人收受，並記
    明其事由及交付之時間；拒絕收受者，應告知其應到案時間
    及處所，並記明事由與告知事項，視為已收受，違反道路交
    通管理事件統一裁罰基準及處理細則第十一條第一項第一款
    復定有明文。
四、經查：受處分人甲○○於九十六年一月十五日十九時許，駕
    駛車牌號碼ＶＰＦ─九四一號輕型機車，在臺中市○○路與
    三光一街口，因未領有駕駛執照駕駛機器腳踏車，為臺中市
    警察局第五分局北屯派出所員警當場舉發等情，有臺中市警
    察局舉發違反道路交通管理事件通知書一紙在卷可按，復為
    受處分人所不爭執，堪可認定。受處分人雖以前揭情詞置辯
    ，惟證人即本件舉發員警乙○○到庭結證稱：伊確實有開立
    受處分人無照駕駛之紅單，是受處分人拒絕簽名，且伊亦有
    將收執聯交付予受處分人云云。按警察為維持交通秩序，依
    法執行職務，立場應是客觀公正，且與異議人素不相識，亦
    無宿怨，當無設詞誣攀之理，是其所為證言，應屬真實可信
    。再者，經本院核對證人乙○○提出之舉發違反道路交通管
    理事件存根聯，本件舉發員警開立受處分人無照駕駛之違規
    通知單為中市警交字第ＧＤ0000000號，與前一張員
    警所開立受處分人甲○○闖紅燈之違規通知單中市警交字第
    ＧＤ0000000號連號，且本件ＧＤ0000000號
    之違規通知書之舉發時間為九十六年一月十五日十九時許，
    而下一張ＧＤ0000000號違規通知書舉發時間為九十
    六年一月十五日十九時十分，亦係緊接，故受處分人異議之
    本件ＧＤ0000000號違規舉發通知書，係與前開違規
    通知單連號，時間順序亦無倒置，或不合理之錯置情形，益
    徵本件員警開立之違規通知單，係於受處分人為警舉發後當
    場開立，並無回到警局後，事後再行開立之情事。受處分人
    人亦無法提出其他任何對其有利之證據供本院參酌，是受處
    分人上開所辯尚難憑採。綜上，本件受處分人確有上開違規
    事實，且經警當場開立違規通知單並當場交付收據聯等情，
    堪可認定。是本件聲明異議為無理由，應予駁回。
五、據上論斷，應依道路交通管理處罰條例第八十七條第二項、
    道路交通案件處理辦法第十九條，裁定如主文。
中　　華　　民　　國　　96　　年　　11　　月　　6 　　日
                  交通法庭    法　官  劉逸成
以上正本證明與原本無異。
如不服本裁定，應於收受送達後5 日內向本院提出抗告狀。
中　　華　　民　　國　　96　　年　　11　　月　　6 　　日
                              書記官  高勳楠
